vi: Loại đầu thân van động cơ: Tôi cứng (đầu); Bao gồm đệm đuôi xu-páp; Tương thích đệm đuôi xu-páp; Tiêu chuẩn (không có đầu); Khác
es: Tipo de punta de vástago de válvula de motor: Endurecido (con punta); Incluye tapa de ajuste; Compatible con tapa de ajuste; Estándar (sin punta); Otro
en: Engine valve stem tip type: Hardened (tipped); Includes lash cap; Lash cap compatible; Standard (untipped); Other
zh-CN: 发动机气门杆尖端类型: 硬化（带尖头）; 包含气门间隙帽; 兼容气门间隙帽; 标准（无尖头）; 其他
sk-SK: Typ špičky drieku ventilu motora: Kalené (s koncovkou); Vrátane klobúčika ventilu; Kompatibilné s klobúčikom ventilu; Štandardné (bez koncovky); Iné
zh-TW: 引擎氣門桿尖端類型: 硬化 (帶端頭); 包含氣門間隙帽; 相容於氣門間隙帽; 標準 (無端頭); 其他
pt-PT: tipo de ponta da haste da válvula do motor: Endurecida (com ponta); Inclui pastilha de afinação; Compatível com pastilha de afinação; Padrão (sem ponta); Outro
nl: Motorklep steelpunt type: Gehard (met tip); Inclusief slijtdop; Compatibel met slijtdop; Standaard (zonder tip); Overig
it: Tipo di punta dello stelo della valvola del motore: Temprato (con punta); Include cappuccio punteria; Compatibile con cappuccio punteria; Standard (senza punta); Altro
cs: Typ zakončení dříku ventilu motoru: Tvrzený (s koncovkou); Včetně podložky ventilu; Kompatibilní s podložkou ventilu; Standardní (bez koncovky); Jiné
ja: エンジンバルブステム先端タイプ: 焼き入れ (チップ付き); ラッシュキャップ付き; ラッシュキャップ対応; スタンダード (チップなし); その他
da: Type af ventilstangspids: Hærdet (med spids); Lash cap medfølger; Kompatibel med lash cap; Standard (uden spids); Andet
th: ปลายก้านวาล์วเครื่องยนต์: ชุบแข็ง (ส่วนปลาย); รวมปลอกวาล์ว; รองรับปลอกวาล์ว; มาตรฐาน (ไม่ชุบปลาย); อื่นๆ
ko: 엔진 밸브 스템 팁 타유형입: 경화(팁 장착); 래시 캡 포함; 래시 캡 호환; 표준(팁 없음); 기타
bg-BG: Тип на върха на стеблото на клапана на двигателя: Закален (с накрайник); Включена капачка за хлабина; Съвместим с капачка за хлабина; Стандартен (без накрайник); Друго
ro-RO: Tipul vârfului tijei supapei motorului: Călit (cu vârf); Include pastilă de reglaj; Compatibil cu pastilă de reglaj; Standard (fără vârf); Altele
sl-SI: Vrsta konice stebla ventila motorja: Kaljena (s konico); Vključuje nastavitveno kapico; Združljivo z nastavitveno kapico; Standardna (brez konice); Drugo
hr-HR: Vrsta vrha stabla ventila motora: Kaljen (s vrhom); Uključuje kapicu ventila; Kompatibilan s kapicom ventila; Standardni (bez vrha); Ostalo
el: Τύπος άκρου στελέχους βαλβίδας κινητήρα: Σκληρυμένο (με άκρο); Περιλαμβάνει καπάκι βαλβίδας (lash cap); Συμβατό με καπάκι βαλβίδας (lash cap); Τυπικό (χωρίς άκρο); Άλλο
pl: Typ końcówki trzonka zaworu silnika: Hartowana (z nakładką); Zawiera nakładkę trzonka zaworu; Kompatybilne z nakładką trzonka zaworu; Standardowa (bez nakładki); Inne
fi: Moottorin venttiilin varren pään tyyppi: Karkaistu (kärki); Sisältää kulumissuojan; Yhteensopiva kulumissuojan kanssa; Vakio (ilman kärkeä); Muu
lt-LT: Variklio vožtuvo koto galiuko tipas: Grūdintas (su antgaliu); Su reguliavimo kepurėle; Suderinama su reguliavimo kepurėle; Standartinis (be antgalio); Kita
fr: Type d’extrémité de tige de soupape moteur: Durci (à embout); Inclut une pastille de réglage; Compatible avec pastille de réglage; Standard (sans embout); Autre
hu: Motor szelepszár vége típus: Edzett (véggel ellátott); Szelephézag-állító kupakkal; Szelephézag-állító kupakkal kompatibilis; Szabványos (vég nélküli); Egyéb
de: Typ der Ventilschaftspitze: Gehärtet (mit Spitze); Inklusive Ventileinstellkappe; Kompatibel mit Ventileinstellkappe; Standard (ohne Spitze); Sonstige
pt-BR: Tipo de ponta da haste da válvula do motor: Endurecido (com ponta); Inclui capa de ajuste; Compatível com capa de ajuste; Padrão (sem ponta); Outro
nb: Motorens ventilstammespisstype: Herdet (tupp); Inkluderer ventilhette; Kompatibel med ventilhette; Standard (uten tupp); Annet
tr: Motor supap mili ucu tipi: Sertleştirilmiş (uçlu); Supap ayar pulu dahil; Supap ayar pulu uyumlu; Standart (uçsuz); Diğer
ru: Тип наконечника стержня клапана двигателя: Закаленный (с наконечником); Включает колпачок клапана; Совместим с колпачком клапана; Стандартный (без наконечника); Другое
sv: Motorns ventilskaftstyp: Härdad (spets); Slitbricka (lash cap) ingår; Kompatibel med slitbricka; Standard (utan spets); Annat